【裁判字號】    94,訴,1008
【裁判日期】    950210
【裁判案由】    違反毒品危害防制條例
【裁判全文】
臺灣臺南地方法院刑事判決              94年度訴字第1008號
    公  訴  人  臺灣臺南地方法院檢察署檢察官
    被      告  乙○○
                        52號.
上列被告因違反毒品危害防制條例案件，經檢察官提起公訴（九
十四年度毒偵字第一一二○號號），暨移送併案審理（九十四年
度營毒偵字第三五八號），被告於準備程序中就被訴事實及移送
併案審理之事實為有罪之陳述，受命法官於聽取當事人之意見後
，本院合議庭裁定由受命法官獨任進行簡式審判程序，判決如下
：
    主    文
乙○○連續施用第一級毒品，累犯，處有期徒刑壹年，扣案之注
射針筒壹支、塑膠止血帶壹條，均沒收；又連續施用第二級毒品
，累犯，處有期徒刑捌月。應執行有期徒刑壹年陸月，扣案之注
射針筒壹支、塑膠止血帶壹條，均沒收。
    犯罪事實
一、乙○○前於民國九十年間，因違反毒品危害防制條例案件，
    經本院以九十一年度毒聲字第二一七五號裁定送觀察、勒戒
    後，認有繼續施用毒品之傾向，復以九十一年度毒聲字第四
    一一號裁定令入戒治處所施以強制戒治，因戒治執行滿三月
    後，認無繼續戒治之必要，於九十一年八月四日以九十一年
    度毒聲字第一二八三號裁定停止戒治，所餘戒治期間付保護
    管束，同年月九日停止戒治釋放，九十二年三月二日戒治期
    滿而執行完畢；詎其於上開強制戒治執行完畢後五年內，復
    基於施用第一級毒品之概括犯意，自九十四年四月中旬某日
    起至同年八月三日上午十時十二分往前回溯二十六小時內某
    不詳時間止，在其位於臺南縣仁德鄉○○路二三一巷五二號
    之住處等地，將第一級毒品海洛因（下稱海洛因）粉末溶解
    於水後再以針筒注射手臂之方式，連續施用第一級毒品海洛
    因多次；另基於施用第二級毒品之概括犯意，自九十四年四
    月二十八日凌晨二時往前回溯九十六小時內某不詳時間起至
    同年十二月三十日某時止，分別在臺南縣仁德鄉、花蓮市及
    臺東縣卑南鄉等居住地，連續施用第二級毒品甲基安非他命
    （起訴書誤載為安非他命，下稱甲基安非他命）多次。嗣於
    (一)九十四年四月二十八日凌晨二時許，其因搭乘莊景祥所駕
    駛由卓明義所租用之自用小客車行經臺南縣歸仁鄉○○○街
    一號附近，為警臨檢而查獲，並扣得其所有且供其施用海洛
    因之注射針筒一支及塑膠止血帶一條，同日經採尿送驗後，
    呈嗎啡（海洛因人體代謝物）及甲基安非他命陽性反應；(二)
    同年八月三日上午九時四十分許，在臺南縣仁德鄉○○村○
    ○路二三一巷五二號之住處內，因警調查販毒案件而循線查
    獲乙○○，同日復經採尿送驗後，呈嗎啡陽性反應；(三)同年
    十二月三十一日中午十二時三十分許，在臺東市火車站前，
    因乙○○分別為臺灣臺南地方法院及臺灣臺南地方法院檢察
    署通緝而為警查獲，再經採尿送驗後，呈甲基安非他命陽性
    反應，乃查悉上情。
二、案經臺南縣警察局歸仁分局報請臺灣臺南地方法院檢察署檢
    察官偵查起訴，暨臺南縣警察局學甲分局報請臺灣臺南地方
    法院檢察署檢察官偵查後移送併案審理。
    理    由
一、上開犯罪事實，業據被告乙○○於本院審理時自白不諱，而
    被告先後於九十四年四月二十八日、同年八月三日及同年十
    二月三十一日為警查獲時所採集之尿液經送檢驗結果，分別
    呈嗎啡及甲基安非他命陽性反應、嗎啡陽性反應、呈甲基安
    非他命陽性反應，有長榮大學於九十四年五月十二日、同年
    八月二十一日出具之確認報告、慈濟大學濫用藥物檢驗中心
    於九十五年一月十九日出具檢驗總表各一份、臺南縣警察局
    歸仁分局採擷毒品犯罪嫌疑人尿液送驗編號名冊、臺南縣警
    察局學甲分局採集尿液姓名對照表及臺東縣警察局採集尿液
    姓名年籍對照表各一張（以上分別見臺灣臺南地方法院檢察
    署九十四年度毒偵字第一一二○號偵查卷第二十頁至第二十
    一頁、臺南縣警察局學甲分局南縣學警偵字第○九四○○○
    一六二三號卷第九頁至第十頁、本院卷第四十四頁、第四十
    九頁）在卷為憑，復有扣案之注射針筒一支及塑膠止血帶一
    條可資佐證；又甲基安非他命經口服投與後約百分之七十於
    二十四小時內自尿中排出，約百分之九十於九十六小時內自
    尿液排出，而尿液中呈甲基安非他命陽性反應，其施用時間
    距採集時間最長不會超過四日；至於施用海洛因可檢測到嗎
    啡之期間則平均可達十七至二十六小時等情，亦有行政院衛
    生署藥物食品檢驗局八十一年二月八日藥檢壹字第一一五
    六號函及九十年五月四日管檢字第九三九○二號函附卷（見
    上開偵查卷第三十一頁、本院卷第四十七頁至第四十八頁）
    可參，據此應可推知被告上開最後施用海洛因及最初施用甲
    基安非他命之時間。被告上開自白核與事實相符，應可採信
    。
二、按觀察、勒戒或強制戒治執行完畢釋放後，五年內再犯毒品
    危害防制條例第十條施用第一、二級毒品之罪者，檢察官應
    依法追訴，毒品危害防制條例第二十三條第二項，定有明文
    。被告曾於九十年間，因違反毒品危害防制條例案件，經本
    院以九十一年度毒聲字第二一七五號裁定送觀察、勒戒後，
    認有繼續施用毒品之傾向，復以九十一年度毒聲字第四一一
    號裁定令入戒治處所施以強制戒治，因戒治執行滿三月後，
    認無繼續戒治之必要，於九十一年八月四日以九十一年度毒
    聲字第一二八三號裁定停止戒治，所餘戒治期間付保護管束
    ，同年、月九日停止戒治釋放，九十二年三月二日戒治期滿
    而執行完畢等情，有臺灣臺南地方法院檢察署刑案資料查註
    紀錄表、臺灣高等法院被告前案紀錄表及在監在押全國紀錄
    表各一份附卷可稽。被告於前次強制戒治執行完畢後五年內
    再犯本件施用第一、二級毒品之罪，事證明確，犯行洵堪認
    定，應予依法論科。
三、查海洛因、甲基安非他命分屬毒品危害防制條例第二條第二
    項第一、二款所列之第一、二級毒品。故核被告所為，係犯
    毒品危害防制條例第十條第一項之施用第一級毒品罪及同條
    第二項之施用第二級毒品罪。被告非法持有第一級毒品海洛
    因及第二級毒品甲基安非他命之低度行為，均為其施用之高
    度行為所吸收，不另論罪。其先後多次施用第一級毒品及施
    用第二級毒品之犯行，時間緊接，犯罪構成要件相同，顯均
    係基於概括犯意反覆為之，為連續犯，俱應依刑法第五十六
    條之規定論以一罪，並分別依法加重其刑。至被告自九十四
    年四月二十八日凌晨二時以後至同年八月三日上午十時十二
    分往前回溯二十六小時內某不詳時間止，連續施用第一級毒
    品多次，及自同年四月二十八日凌晨二時許起至同年十二月
    三十日某時止，連續施用第二級毒品多次之犯罪事實，雖未
    據起訴，然檢察官就犯罪事實一部起訴者，其效力及於全部
    ，上揭部分與本案檢察官起訴論罪科刑之部分，具有連續犯
    之關係，已如前述，本院自應就檢察官移請本院併案審理部
    分（即臺灣臺南地方法院檢察署九十四年度營毒偵字第三五
    八號），及其他未經起訴及移請併辦而有連續犯關係屬於裁
    判上一罪之部分，一併加以審判。被告所犯上開二罪，犯意
    各別，行為互殊，應分論併罰。再被告曾於九十一年間，因
    違反毒品危害防制條例案件，經本院以九十一年度訴字第三
    ○一號判處應執行有期徒刑一年二月確定，於九十三年六月
    二十六日縮刑期滿執行完畢出監，有上開刑案資料查註紀錄
    表、被告前案紀錄表及在監在押全國紀錄表在卷可按。被告
    於有期徒刑執行完畢後五年內，再犯本案有期徒刑以上刑之
    罪，為累犯，應依刑法第四十七條之規定各加重其刑，並均
    遞加重其刑。爰審酌被告經強制戒治之處遇措施後，猶未能
    深切體認毒品危害己身之鉅，及早謀求脫離毒害之道，反而
    於出監出所後伺機再犯，未見有何警惕及悔意，足徵被告依
    賴毒品至深，自有使其接受相當時期監禁處遇之必要，惟被
    告於本院審理時坦承犯行，犯後態度尚可，且施用毒品固戕
    害個人健康，然未侵害他人權益、犯罪手段平和及其智識程
    度等一切情狀，分別量處如主文所示之刑，並定其應執行之
    刑。
四、扣案之注射針筒一支及塑膠止血帶一條，均為被告所有供其
    為本案施用第一級毒品之物，業據被告供承在卷（見本院卷
    第三十九頁），均應依刑法第三十八條第一項第二款之規定
    宣告沒收。
據上論斷，應依刑事訴訟法第二百七十三條之一第一項、第二百
九十九條第一項前段，毒品危害防制條例第十條第一項、第二項
，刑法第十一條前段、第五十六條、第四十七條、第三十八條第
一項第二款、第五十一條第五款，判決如主文。
本案經檢察官甲○○到庭執行職務。
中    華    民    國    95    年    2     月    10    日
                  刑事第二庭    法  官  陳賢德
以上正本證明與原本無異。
如不服本判決，應於收受送達後10日內向本院提出上訴書狀（應
附繕本）。
                                書記官  王志銘
中    華    民    國    95    年    2     月    10    日
附錄論罪科刑法條
毒品危害防制條例第十條第一、二項：
施用第一級毒品者，處六月以上五年以下有期徒刑。
施用第二級毒品者，處三年以下有期徒刑。


司法院資訊處製作；財團法人民間司法改革基金會備份。
